# 请教陈老师，关于母子公司拆借资金，在现金流量表列示的问题

提问人：273902339 时间：2013-01-30 11:27:01
母公司与A公司签订了资金拆借协议（直接拆解，未通过银行 委托贷款）收取10%年息，资产负债表通过 其他应收应付核算。在现金流量表中 母公司 放入 投资支付的现金，子公司放入 吸收投资所收到的现金 是否合适。另外，母公司 与 全资 子公司B，未签订资金拆借协议，不收取利息，资产负债表通过 其他应收应付核算，现金流量表放入 哪个科目核算较为合适。

回答人：chenyiwei
对于企业之间不通过银行的直接资金拆借在现金流量表上如何列报的问题，可以考虑的因素包括：拆借所涉及的金额；拆借期限长短；有无签订正式的协议；是否计收利息；此类业务在一年内发生的频率；等等。 例如，如果发生频繁、周期较短、单笔金额较小，不收取利息，主要用于短期资金周转的，则列报为经营活动也不是没有可能。 如果认为不属于经营活动的，则建议拆出一方列报为“支付的其他与投资活动有关的现金”，借入一方列报为“收到的其他与筹资活动有关的现金”。

提问人：我爱新视野 时间：2013-02-07 01:05:15
回复 chenyiwei 的帖子
编制现金流量表时，委托贷款本金的放出和收回作为投资活动，利息的收取作为经营活动。
由于是母子关系，利息母子公司均计提，但是均没有支付和收取，请问您，母公司将挂账的应收利息在现金流量表附表中应当算作经营性应收项目的增加吧？

回答人：chenyiwei
在利息收取作为经营活动的前提下，应收利息属于经营性应收项目。

提问人：ying0518 时间：2013-02-22 16:56:14
已经超出期限，表明报表日后可以随时要求偿还，应作为流动资产列报并计提坏账准备。

回答人：chenyiwei
赞同此观点.

提问人：arsjb 时间：2013-04-16 17:58:18
回复 chenyiwei 的帖子
公司对外委贷,将收取得利息作为其他业务收入核算,但是有审计人员提出不能放在该科目,应放在投资收益科目上核算,理由是在填列国资委非经常性损益表中有委托贷款这一项,且证监会对于这个也有专项的非经常性损益说明,这个理由能成立吗?

回答人：chenyiwei
不赞同，还是更倾向于作为其他业务收入。具体原因在《计学撮要》中已有说明。

提问人：wuchuanmiao 时间：2016-01-07 15:49:57
请教陈老师，如果将本金放在支付的其他筹资活动的现金，那对应支付的利息是放在支付其他筹资活动还是可以放在分配股利、偿付利息支付的现金呢

回答人：chenyiwei
分配股利、偿付利息支付的现金

提问人：─═━波 л 时间：2016-03-18 14:13:58
支付的放投资活动，收到的放筹资活动，那单位借给股东单位 100 万的时候是其他投资，下一年收回来了，又放到收到的其他筹资活动相关的现金中去了。会不会不配比呢

回答人：chenyiwei
没有这种说法。同一笔款项出去时作为投资活动，则回来时也是投资活动。

提问人：心海拂清风 时间：2016-09-18 17:29:27
如果认为不属于经营活动的，则建议拆出一方列报为“支付的其他与投资活动有关的现金”，借入一方列报为“收到的其他与筹资活动有关的现金”。这个是否有准则依据？某集团规定支付放在支付的其他与投资活动有关的现金，对方计入收到的其他与投资活动有关的现金”。我赞同您的看法，收到资金的一方计入其他应付款导致债务规模变化了所以筹资更合适！但是有同事说计入其他应付款不计息不属于债务，债务规模未变化。您怎么看陈老师，谢谢！

回答人：chenyiwei
如你所述，对方债务规模发生变化，属于筹资活动，不是投资活动。列入投资活动不符合准则对“投资活动”的定义和举例。如果确实不属于筹资活动的，则作为经营活动处理，总之对借入一方不会作为投资活动。

提问人：呼叫帮助 时间：2018-02-24 16:10:49
集团公司通过与银行以及关联公司签订三方现金池合同，在关联企业内部间进行资金融通。在月末，银行的对账单会出现正数余额和负数余额。有关以下问题想向您请教一下，企业占用或拆借给其他企业，平时企业不清楚，也不知道占用或拆借金额是多少？这时候现金流量表主、附表我怎么编？

回答人：chenyiwei
因为资金池内的流动金额较大且交易频繁，可能最终现金流量表中对资金池内存贷款的变动按净额反映。

提问人：呼叫帮助 时间：2018-02-24 22:02:26
陈版，您说是是这样，但是还有这样情况，比如说本公司暂用关联单位的款项，本年度支付资金占用费是 12 万元进财务费用，但是本公司不知道占有多少本金，也不清楚占有多长时间，导致现金流量表主表中取得借款收到的现金和偿还债务所支付的现金，不知道这样分析填写？

回答人：chenyiwei
这 12 万元的资金占用费是如何计算的？如何与本金、资金占用时间、利率这三个要素关联起来？

提问人：呼叫帮助 时间：2018-02-25 15:47:11
这 12 万元的资金占用费是由银行计算直接扣款的，问题就是企业不知道本金、资金占用时间、利率这三个要素关联关系，所以说不知道填写现金流量表主表？

回答人：chenyiwei
不知道本金似乎不合理？如果确实有过融资，可以作为“分配利润、股利和偿付利息支付的现金”。